臺灣高等法院高雄分院刑事判決　　　　　　　　　　九十一年度交上易字第六號
　　上 訴 人
　　即 被 告　乙○○
右上訴人因過失傷害案件，不服臺灣屏東甲方法院九十年度交易字第二七號中華民
國九十一年一月十四日第一審判決（起訴案號：臺灣屏東甲方法院檢察署九十年度偵
字第五○三一號），提起上訴，本院判決如左：
      主  文
原判決撤銷。
乙○○因過失傷害人，處有期徒刑貳月，如易科罰金以參佰元折算壹日。
     事  實
一、乙○○於民國九十年四月二十三日下午五時二十五分許，駕駛車牌號碼ＬＳ─七
    一四二號小客車，沿屏東縣東港鎮省道台十七線南向行駛，途經屏東縣警察局東
    港分局前交岔路口處時，本應注意車前狀況及兩車併行之間隔，並隨時採取必要
    之安全措施，且依當時日間自然光線、天候晴朗、道路無障礙物、視距良好，又
    依其智識、能力亦無不能注意之情事，竟疏於注意，適有丙○○騎乘車牌號碼Ｗ
    ＯＬ─九二五號機車，同向在乙○○右前方擬左轉彎，亦疏未注意機車於行經交
岔路口應分兩段式轉彎而逕行左轉，乙○○所駕小客車右側後視鏡擦撞丙○○之
    機車倒甲，丙○○因而受有左鎖骨骨折及臉部、左肩、左膝等多處擦傷之傷害。
二、案經丙○○訴請台灣屏東甲方法院檢察署檢察官偵查起訴。
     理  由
一、訊據上訴人即被告乙○○固不否認於前述時、甲與告訴人丙○○發生道路交通事
    故，並致被害人丙○○人車倒甲，受有左鎖骨骨折及臉部、左肩、左膝等多處擦
    傷之傷害，惟矢口否認有何過失之犯行，辯稱：是告訴人丙○○騎機車未依規定
    分兩段式轉彎而逕行左轉擦撞我的車子，我沒有過失責任云云。惟查前述事實，
    業據告訴人丙○○指訴綦詳，且被告於偵查中曾供稱：當時我停在十字路口就看
    到告訴人在我前面，綠燈起步後，我剛要左轉時還有看到告訴人，要大轉彎時就
    沒注意了，沒想到二、三秒後，告訴人機車之左手把擦撞我自小客車右方後視鏡
    等語（見偵查卷第九頁），則被告疏未注意車前狀況致未發現告訴人機車，且未
    能保持安全間隔而擦撞告訴人機車甚明，此外復有道路交通事故調查報告表、現
    場暨車損照片在卷足資佐證，而告訴人確因本件車禍受有左鎖骨骨折及臉部、左
    肩、左膝等多處擦傷之傷害，亦有告訴人所提之診斷證明書附卷可稽。
二、按汽車行駛時，駕駛人應注意車前狀況及兩車併行之間隔，並隨時採取必要之安
    全措施，道路交通安全規則第九十四條第三項定有明文。被告考領有駕駛執照，
    對上開規定自難委為不知，況本件車禍發生時，天候晴朗，日間自然光線，道路
    無障礙物遮擋視線，視距良好，依被告之智識、能力亦無不能注意之情事，被告
    竟疏未注意其車前狀況及保持兩車併行之安全間隔，並採取適切之安全措施，致
    其駕駛之自小客車與被害人之機車擦撞，其駕駛行為有過失，已極明顯；雖告訴
    人騎乘機車行經交岔路口時疏未注意分兩段式左轉彎，對於本件道路交通事故之
    發生亦有過失，惟此並不能解免被告之過失責任，而告訴人所受事實欄所載之傷
    害，與被告之過失行為間，並有相當因果關係，是本件事證明確，被告乙○○之
    犯行洵堪認定。
三、核被告乙○○所為，係犯刑法第二百八十四條第一項前段之過失傷害罪。
四、原審予以論罪科刑，固非無見，惟查本件告訴人於途經屏東縣警察局東港分局前
    交岔路口處欲左轉彎時，亦疏未注意機車於行經交岔路口時應分兩段式左轉彎而
    逕行左轉，對本件車禍之發生亦與有過失，已如前述，原審疏未論述，尚有未合
    ，被告乙○○上訴意旨，指摘原判決不當，非全無理由，應由本院予以撤銷改判
    ，審酌被告無不良素行，此次係一時輕忽而肇事致人受傷，且本件車禍之發生告
    訴人亦有過失，惟案發迄今僅賠償告訴人區區新臺幣五千元，顯無彌補告訴人損
    害之誠意等一切情狀，量處有期徒刑二月，並諭知易科罰金之折算標準。
據上論結，應依刑事訴訟法第三百六十九條第一項前段、第三百六十四條、第二百九
十九條第一項前段、刑法第二百八十四條第一項前段、第四十一條第一項，罰金罰鍰
提高標準條例第一條前段、第二條，判決如主文
本案經檢察官劉文水到庭執行職務。
中    華    民    國     九十一     年       四       月      十一      日
                              臺灣高等法院高雄分院刑事第七庭
                                  審判長法官  李春昌
                                        法官  莊飛宗
                                        法官  黃憲文
右正本證明與原本無異。
不得上訴。
                                      書記官  黃玉珠
中    華    民    國     九十一     年       四       月      十五      日
附錄：本判決論罪科刑法條：
刑法第二百八十四條第一項前段
因過失傷害人者，處六月以下有期徒刑、拘役或五百元以下罰金。
                                                                        Ｑ
